【裁判字號】    94,訴,1191
【裁判日期】    950414
【裁判案由】    偽造有價證券等
【裁判全文】
臺灣臺北地方法院刑事判決      九十四年度訴字第一一九一號
    公  訴  人  臺灣臺北地方法院檢察署檢察官
    被      告  戊○○  男  3.
    選任辯護人  黃勝文律師
                李進成律師
    被      告  丁○○
                甲○○
                丙○○  男  2.
上列被告等因偽造有價證券等案件，經臺灣臺北地方法院檢察署
檢察官提起公訴（九十四年度偵字第一三四○一號），本院依通
常程序審理，因被告等於準備程序進行中就被訴事實為有罪之陳
述，且所犯非死刑、無期徒刑、最輕本刑為三年以上有期徒刑之
罪或高等法院管轄第一審案件，經告知簡式審判程序之旨，並聽
取檢察官及被告等意見後，經本院合議庭裁定由受命法官獨任進
行簡式審判程序，本院判決如下：
    主    文
戊○○共同常業詐欺，處有期徒刑壹年捌月。如附表一所示之物
及如附表三所示之偽造署押、偽造信用卡均沒收。
丁○○共同常業詐欺，處有期徒刑壹年陸月。如附表一所示之物
及如附表三所示之偽造署押、偽造信用卡均沒收。
甲○○共同常業詐欺，累犯，處有期徒刑壹年伍月。如附表一所
示之物及如附表三所示之偽造署押、偽造信用卡均沒收。
丙○○共同常業詐欺，處有期徒刑壹年貳月。如附表一所示之物
及如附表三所示之偽造署押、偽造信用卡均沒收。
    事    實
一、甲○○於民國九十年間因竊盜案件，經臺灣板橋地方法院九
    十年板簡字第一一四九號刑事簡易判決判處有期徒刑三月，
    如易科罰金以三百元折算一日，於九十年十一月十九日確定
    ，並於九十一年四月十二日執行完畢。戊○○、丁○○、甲○○、丙○○與乙○○（通緝中）五人，自九十四年四月初
    起至同年七月二十三日下午十七時許為警查獲時止，共同基
    於以犯詐欺罪為常業之犯意聯絡，由戊○○提供信用卡內外
    碼資料，乙○○、丁○○負責製作偽造信用卡，再由丁○○
    、甲○○、丙○○分持偽造信用卡至特約商店冒名刷卡騙取
    商品後，將詐得商品交乙○○低價出售，所得則由渠等朋分
    ，並均恃此以為生活之資。渠等犯行及查獲經過如下：
    (一)自九十四年四月初起，渠等即共同基於意圖供行使之用而
      偽造信用卡之概括犯意聯絡，先由戊○○以每筆信用卡內
      外碼資料港幣一千五百元之代價，向真實姓名年籍不詳綽
      號ＡＬＥＸ之成年男子購得後，以其所有門號00000
      000號、0000000000號及00000000
      號行動電話，以傳送簡訊之方式將該信用卡內外碼資料發
      送至乙○○所有之門號0000000000及0000
      000000號行動電話內，乙○○收到該信用卡內外碼
      資料後，即以上開門號行動電話將內外碼資料以傳送簡訊
      之方式發送至丁○○所有門號0000000000號行
      動電話，而由丁○○負責以其所有如附表一編號三至十所
      示之工具，在臺北縣新店市○○路○段一○一號五樓，多
      次將卡號、卡片有效使用期間、持卡人英文姓名等外碼資
      料以打字機敲打於空白信用卡正面，再將所取得之信用卡
      內外碼資料輸入電腦而燒錄於空白信用卡背面磁條內，而
      偽造如附表一編號十二至十六、二十二至二十六及附表三
      所示之偽造信用卡。
    (二)於偽造信用卡完成後，渠等五人均明知彼此間並無償還刷
      卡消費金額之意願與能力，竟共同基於以犯詐欺罪為常業
      及行使偽造信用卡、行使偽造私文書之概括犯意聯絡，推
      由丁○○、甲○○、丙○○自九十四年四月十六日起至同
      年七月二十三日下午十七時許為警查獲時止，分別持前開
      偽造信用卡，多次至臺灣省各地之信用卡特約商店，由丁○○冒用「Kevin」、「Kenny」及「Kevin. C」等名義，
      甲○○冒用「Jones」及「Jerry」之名義，丙○○冒用「
      Y」之名義而使用前開偽造信用卡消費，使該等特約商店
      店員或老闆陷於錯誤，誤為真正持卡人持卡消費，而允其
      刷卡並如數交付所購之財物，丁○○、甲○○、丙○○三
      人並於冒名刷卡消費時，多次於特約商店店員或老闆所交
      付之簽帳單（一式二聯，非複寫式）之商店存根聯上，分
      別偽造上開名義之簽名於簽帳單「持卡人姓名」欄上，完
      成簽帳單記載作為收據持交店員或老闆而行使之，足生損
      害於真正持卡人、發卡銀行、特約商店及財團法人聯合信
      用卡處理中心對於信用卡簽帳消費管理之正確性（真正發
      卡銀行、卡號、冒名消費之日期、金額、行使對象及偽造
      署押之情形均詳如附表三所示）。
    (三)嗣於九十四年七月二十三日下午十七時許，經警持搜索票
      分別在臺北市○○○路○段一四三之三號二樓查獲戊○○
      ，並扣得如附表一編號一、二所示之物，及在臺北縣新店
      市○○路○段一０一號五樓丁○○住處扣得如附表一編號
      三至二十所示之物；復於同日下午十八時二十分許，在臺
      北市○○路及建國南路交會口，查獲丁○○、甲○○及丙○○三人並扣得如附表一編號二十一至二十六所示之物後
      ，會同前往乙○○位於臺北縣永和市○○○路○段二○九
      巷二十五號五樓之三之住處搜索扣得如附表一編號二十七
      、二十八號所示之物及附表二所示之盜刷商品。
二、案經內政部警政署刑事警察局移請臺灣臺北地方法院檢察署
    檢察官偵查後起訴，由本院依通常程序審理，因戊○○等於
    準備程序進行中就被訴事實為有罪之陳述，且其所犯非死刑
    、無期徒刑、最輕本刑為三年以上有期徒刑之罪或高等法院
    管轄第一審案件，經告知簡式審判程序之旨，並聽取檢察官
    及戊○○等之意見後，經本院合議庭裁定由受命法官獨任進
    行簡式審判程序。
    理    由
一、上揭事實，業據被告戊○○、丁○○、甲○○及丙○○於本
    院審理時均坦認不諱（見本院卷(二)第一九頁背面、第七六頁
    ），並有卷附監聽譯文、內外碼資料、電信紀錄、簡訊照片
    、明細表及簽帳單等件可稽（見本院卷(一)第八四頁至第九一
    頁、第一一三頁至第一一九頁、第一三三頁至第一三九頁、
    第一五九頁至第一六五頁、第一七八頁至第二五二頁、第二
    五五頁至第二九六頁），復有扣案如附表一、二所示之物可
    資佐證。本件事證明確，被告四人犯行均堪認定。
二、查被告等在上開期間以行使偽造信用卡、行使偽造私文書方
    式向各商店詐欺財物，供其生活及其他用度費用，故核被告
    戊○○、丁○○、甲○○及丙○○所為，均係犯刑法第二百
    零一條之一第一項意圖供行使之用而偽造信用卡罪，第二百
    十六條、第二百十條之行使偽造私文書罪，及第三百四十條
    之常業詐欺罪。起訴書雖漏引刑法第三百四十條常業詐欺罪
    ，惟犯罪事實相同，且該條規定亦經蒞庭檢察官於實行公訴
    時增列為起訴法條，並經本院諭知被告此罪名，本院自得就
    此審究。被告戊○○、丁○○、甲○○、丙○○四人與乙○○間，就上開犯行，互有犯意聯絡及行為分擔，均為共同正
    犯。被告行使偽造信用卡之低度行為，應為意圖供行使之用
    而偽造信用卡之高度行為所吸收，被告偽造署押為偽造私文
    書之部分行為，及偽造私文書後持以行使，偽造私文書之低
    度行為，應為行使之高度行為所吸收，均不另論罪。被告多
    次意圖供行使之用而偽造信用卡，及多次行使偽造私文書之
    犯行，各均時間緊接，所犯構成要件相同之罪，顯各基於概
    括犯意反覆為之，均應依刑法第五十六條連續犯規定論以一
    罪並均加重其刑。被告等所犯意圖供行使之用而偽造信用卡
    、行使偽造私文書及常業詐欺三罪間，有方法目的、原因結
    果之關連，為牽連犯，均應從一重依常業詐欺罪論處。被告
    甲○○曾於九十年間因竊盜案件，經臺灣板橋地方法院九十
    年板簡字第一一四九號刑事簡易判決判處有期徒刑三月，如
    易科罰金以三百元折算一日，於九十年十一月十九日確定，
    並於九十一年四月十二日執行完畢，有卷附之臺灣高等法院
    被告前案紀錄表可稽，其於五年內再犯本件有期徒刑以上之
    罪，為累犯，應依法加重其刑，並遞加之。爰審酌被告等之
    犯罪動機、目的、手段、所得財物、偽造信用卡之數量、行
    使偽卡之次數，其等犯行已對社會構成一定危害，復審酌本
    件各被告之犯行參與程度，及被告等犯後均坦承犯行態度良
    好等一切情狀，各量處如主文所示之刑。
三、扣案如附表一所示之物，應分別依刑法第二百零五條及第三
    十八條第一項第二款規定宣告沒收（各編號所示之扣案物品
    其沒收理由及法律依據均詳如附表一所示）；如附表三各編
    號所示之簽帳單內「持卡人姓名欄」上之偽造署押（偽造之
    署押及數量均詳如附表三所示），雖未扣案，惟無證據證明
    已經滅失，均應依刑法第二百十九條規定宣告沒收；至如附
    表三各編號所示之偽造信用卡，其中除如附表一所示已經扣
    案部分外（真正發卡銀行、卡號及已扣案之記載均詳如附表
    一、三所示），餘雖未經扣案，惟無證據證明已經滅失，應
    依刑法第二百零五條規定併宣告沒收。
據上論斷，應依刑事訴訟法第二百七十三條之一第一項、第二百
九十九條第一項前段、刑法第二十八條、第三百四十條、第二百
零一條之一第一項、第二百十六條、第二百十條、第五十五條、
第四十七條、第二百零五條、第二百十九條、第三十八條第一項
第二款，判決如主文。
本案經檢察官李建論到庭執行職務。
中    華    民    國  九十五  年    四    月   十四   日
                    刑事第十一庭法  官  陳正昇
以上正本證明與原本無異。
如不服本判決，應於判決送達後十日內向本院提出上訴狀（應抄
附繕本）。告訴人或被害人如對於本判決不服者，應具備理由請
求檢察官上訴，其上訴期間之計算係以檢察官收受判決正本之日
期為準。
                                書記官  陳豪達
中    華    民    國  九十五  年    四    月   十九   日


司法院資訊處製作；財團法人民間司法改革基金會備份。
